臺灣基隆地方法院基隆簡易庭小額民事判決
110年度基小字第2036號
原      告  和泰產物保險股份有限公司

法定代理人  莊瑞德  
訴訟代理人  郭書瑞  
被      告  蘇冠宇  


上列當事人間請求侵權行為損害賠償事件，本院於民國110年9月
28日言詞辯論終結，判決如下：
    主      文
被告應給付原告新臺幣玖萬玖仟捌佰柒拾捌元，及自民國一百一
十年九月二十八日起至清償日止，按週年百分之五計算之利息。
訴訟費用新臺幣壹仟元由被告負擔。
本判決得假執行。
    事實及理由
一、被告經合法通知，未於言詞辯論期日到場，核無民事訴訟法
    第386條各款所列情形，爰依民事訴訟法第436條之23、第43
    6條第2項、第385條第1項前段之規定，准原告到場之訴訟代
    理人聲請，由其一造辯論而為判決。
二、原告起訴主張：被告蘇冠宇於民國108年10月19日上午8時55
    分許，騎乘車牌號碼000-000號重型機車(下稱被告機車)於
    行經基隆市○○區○○○路000號處，因失控打滑之駕駛過失，致
    撞擊由原告所承保屬被保險人巨機電腦有限公司所有而由連
    俊傑駕駛之車牌號碼000-0000號自用小客車(下稱保戶車輛)
    ，致使保戶車輛受有損害，本件車禍發生時尚在保險期間，
    原告依保險契約賠付被保險人巨機電腦有限公司修復費用新
    臺幣(下同)99,878元(含鈑金10,560元、零件費用44,280元
    、塗裝工資37,318元、引擎工資720元、外包工資7,000元)
    ，依保險法第53條取得代位權，是原告得代位請求被告賠償
    修復費用99,878元，爰依侵權行為、保險代位之法律關係，
    提起本件訴訟，並聲明如主文第1項所示。
三、被告經合法通知，未於言詞辯論期日到場，僅曾以回覆表表
    示其不同意原告之請求並請求不到場。
四、原告主張之上開事實，業據其提出與所述相符之基隆市警察
    局道路交通事故當事人登記聯單、道路交通事故現場圖、連
    俊傑之汽車駕駛執照、保戶車輛之行車執照、北都汽車股份
    有限公司南港廠估價單暨電子發票證明聯、保戶車輛照片18
    張等件為證，復有基隆市警察局110年8月24日基警交字第11
    00044122號函附之道路交通事故現場圖、道路交通事故調查
    報告表(一)(二)、初步分析研判索引表、道路交通事故談話
    紀錄表2紙、道路交通事故當事人酒精測定紀錄表、道路交
    通事故肇事人自首情形紀錄表、現場照片12張等件在卷可稽
    ，核與原告之上開主張相符，自堪信為真實。
五、按因故意或過失，不法侵害他人之權利者，負損害賠償責任
    ；又汽車、機車或其他非依軌道行駛之動力車輛，在使用中
    加損害於他人者，駕駛人應賠償因此所生之損害，民法第18
    4條第1項前段、第191條之2前段分別定有明文。本件被告騎
    乘被告機車沿基隆市中山區中山一路往市區行駛，於行經基
    隆市○○區○○○路000號時，當時為日間有自然光線，天候晴，
    視距良好，道路為乾燥、無缺陷、無障礙之柏油路段等情，
    有道路交通事故調查報告表(一)及現場照片在卷可稽，則被
    告並無不能注意之情形，且據被告於基隆市警察局道路交通
    事故談話紀錄表所自陳：「我由中山一路往市區方向，於肇
    事處，過彎時，不慎失控打滑，左側車身碰撞到內側車道一
    台停等的自小客(即保戶車輛)右側車身而肇事。」等語，復
    觀諸道路交通事故調查報告表(二)，就被告及訴外人連俊傑
    之肇因研判為「個別：14、主要：14」、「個別：44」，經
    比對初步分析研判索引表，編號「14」為「未依規定減速」
    、編號「44」為「尚未發現肇事因素」。足認係被告騎乘被
    告機車行駛至轉彎處疏未減速慢行，而於過彎後失控打滑撞
    擊其左側於停等狀態之保戶車輛，自有駕駛上之過失，並致
    保戶車輛受損，被告之過失行為與保戶車輛之受損間，自有
    相當因果關係，被告自應負侵權行為損害賠償之責。
六、次按不法毀損他人之物者，被害人得請求賠償其物因毀損所
    減少之價額，民法第196條定有明文。觀諸卷附之由原告所
    提出之北都汽車股份有限公司南港廠估價單及電子發票證明
    聯各1紙，保戶車輛因本件車禍受有損壞，為回復原狀計支
    出修復費用共99,878元，復參諸該估價單「品名」欄項下之
    施工項目與保戶車輛受損壞之位置相符，且其「價格」欄項
    下之金額亦未據被告到庭或以書狀為具體之爭執，核均屬必
    要且合理，又保戶車輛係107年2月出廠之車輛，距發生本件
    交通事故約1年8月，且因被告之侵權行為，致保戶車輛之右
    後車門、車燈、右後葉子板等處損壞，而有部分零件需要換
    新、鈑金、塗裝。於此，被告既不能以同品質、使用時間相
    同之物，使保戶車輛損壞後得以回復原狀，而原告不得已更
    換新品之結果，亦不足使保戶車輛因而實際提高其市場價值
    ，反因曾發生本件交通事故，而使其市場價值較事故發生前
    為低，本諸公平之原則，自毋庸予以折舊，準此，保戶車輛
    所有權人因本件車禍而得向原告請求賠償99,878元。
七、末按被保險人因保險人應負保險責任之損失發生，而對於第
    三人有損失賠償請求權者，保險人得於給付賠償金額後，代
    位行使被保險人對於第三人之請求權，保險法第53條第1項
    定有明定。本件原告所承保之保戶車輛，因被告駕駛過失致
    受有損害，原告於給付修繕費用99,878元予訴外人巨機電腦
    有限公司後，自得代位行使訴外人巨機電腦有限公司對被告
    之請求權，是原告請求被告給付99,878元，及自起訴狀繕本
    送達之翌日即110年9月28日起至清償日止，按週年百分之5
    計算之利息，即屬有據。
八、從而，原告依侵權行為及保險代位之法律關係，請求被告給
    付如主文第1項所示之金額及遲延利息，即屬有據，為有理
    由，應予准許。
九、本件命被告給付部分，係適用小額訴訟程序所為被告敗訴之
    判決，依民事訴訟法第436條之20規定，應依職權宣告假執
    行。
十、本件訴訟費用即第一審裁判費1,000元，由被告負擔之。
十一、據上論結，本件原告之訴為有理由，依民事訴訟法第436
      條之19第1項、第436條之20、第436條之23、第436條第2
      項、第385條第1項前段、第87條第1項、第78條，判決如
      主文。
中　　華　　民　　國　　110 　年　　9 　　月　　30　　日
                  基隆簡易庭法  官  徐世禎
以上正本係照原本作成。
對於本件判決如有不服，應於收受送達後20日內向本院提出上訴
書狀，上訴於本院合議庭，並按他造當事人之人數附具繕本。
當事人之上訴，非以判決違背法令為理由不得為之，上訴狀應記
載上訴理由，表明下列各款事項：
(一)原判決所違背之法令及其具體內容。
(二)依訴訟資料可認為原判決有違背法令之具體事實。
如委任律師提起上訴者，應一併繳納上訴審裁判費。
中　　華　　民　　國　　110 　年　　9 　　月　　30　　日
                            書記官  張雅婷